臺灣花蓮地方法院刑事判決
111年度易字第301號
公  訴  人  臺灣花蓮地方檢察署檢察官
被      告  林俊成




上列被告因違反毒品危害防制條例案件，經檢察官提起公訴（11
1年度偵字第4652號、第4653號），被告於準備程序中就被訴之
事實為有罪之陳述，檢察官聲請改依協商程序而為判決，本院裁
定進行認罪協商程序，判決如下：
    主  文
林俊成持有第一級毒品，處有期徒刑參月，如易科罰金，以新臺
幣壹仟元折算壹日。扣案之海洛因壹包（含包裝袋壹只，驗餘毛
重為零點參零柒貳公克）沒收銷燬之。
    理  由
一、本件犯罪事實及證據，除犯罪事實欄一第3行至4行之時間及
    取得海洛因之方式、海洛因重量更正為「14時許」、「在花
    蓮縣花蓮市港天宮外面，由真實姓名、年籍不詳，綽號為『
    阿海』之男子贈送海洛因1包（毛重0.3207公克）而持有之」
    ，證據部分增列「被告於本院準備程序時之自白」外，餘均
    引用檢察官起訴書之記載（如附件）。
二、本件經檢察官與被告林俊成於審判外達成協商之合意且被告
    已認罪，其合意內容如主文所示。經查，上開協商合意並無
    刑事訴訟法第455條之4第1項所列情形之一，檢察官聲請改
    依協商程序而為判決，本院爰不經言詞辯論，於協商合意範
    圍內為協商判決。
三、附記事項：
　　扣案之白粉1包（驗餘毛重0.3072公克），經送往慈濟大學
    濫用藥物檢驗中心以氣相層析/質譜儀分析法鑑定後，鑑驗
    結果為第一級毒品海洛因，有慈濟大學濫用藥物檢驗中心11
    1年5月26日慈大藥字第1110526059號函暨附件之鑑定書存卷
    可考，而其包裝袋與內含之毒品分離時，仍會有微量之殘留
    而難以完全析離，應視為毒品，爰依毒品危害防制條例第18
    條第1項前段規定，不問屬於犯人與否，宣告沒收銷燬之。
    至毒品因取樣供鑑驗耗損之部分，既已驗畢用罄滅失，自不
    另宣告沒收銷燬，併予敘明。
四、應適用之法條：刑事訴訟法第455條之2第1項、第455條之4
    第2項、第455條之8、第454條第2項。
五、本判決除有刑事訴訟法第455條之4第1項第1款於本訊問程序
    終結前，被告撤銷協商合意或檢察官撤回協商聲請者；第2
    款被告協商之意思非出於自由意志者；第4款被告所犯之罪
    非第455條之2第1項所定得以聲請協商判決者；第6款被告有
    其他較重之裁判上一罪之犯罪事實者；第7款法院認應諭知
    免刑或免訴、不受理者情形之一，及違反同條第2項「法院
    應於協商合意範圍內為判決；法院為協商判決所科之刑，以
    宣告緩刑或2年以下有期徒刑、拘役或罰金為限」之規定者
    外，不得上訴。
六、如有上開可得上訴情形，應於收受判決送達後20日內向本院
    提出上訴書狀（應敘述具體理由並附繕本）。上訴書狀如未
    敘述理由，應於上訴期間屆滿後20日內補提理由書於本院。
本案經檢察官張立中提起公訴，檢察官林于湄到庭執行職務。
中　　華　　民　　國　　111 　年　　9 　　月　　29　　日
　　　　　　　　　刑事第四庭  法　官　林思婷
以上正本證明與原本無異。
本件不得上訴。但有刑事訴訟法第455條之4第1項第1款、第2款
、第4款、第6款、第7款所定情形，或協商判決違反同條第2項之
規定者，應於收受送達後20日內向本院提出上訴書狀，並應敘述
具體理由；如未敘述上訴理由者，應於上訴期間屆滿後20日內向
本院補提理由書（均須按他造當事人之人數附繕本）「切勿逕送
上級法院」。
因疫情而遲誤不變期間，得向法院聲請回復原狀。
中　　華　　民　　國　　111 　年　　9 　　月　　30　　日

                                書記官  宋瑋陵
附錄本案論罪科刑法條全文：
毒品危害防制條例第11條
持有第一級毒品者，處三年以下有期徒刑、拘役或新臺幣三十萬
元以下罰金。
持有第二級毒品者，處二年以下有期徒刑、拘役或新臺幣二十萬
元以下罰金。
持有第一級毒品純質淨重十公克以上者，處一年以上七年以下有
期徒刑，得併科新臺幣一百萬元以下罰金。
持有第二級毒品純質淨重二十公克以上者，處六月以上五年以下
有期徒刑，得併科新臺幣七十萬元以下罰金。
持有第三級毒品純質淨重五公克以上者，處二年以下有期徒刑，
得併科新臺幣二十萬元以下罰金。
持有第四級毒品純質淨重五公克以上者，處一年以下有期徒刑，
得併科新臺幣十萬元以下罰金。
持有專供製造或施用第一級、第二級毒品之器具者，處一年以下
有期徒刑、拘役或新臺幣十萬元以下罰金。
【附件】
臺灣花蓮地方檢察署檢察官起訴書
                                     111年度偵字第4652號111年度偵字第4653號
　　被　　　告　林俊成　
上列被告因違反毒品危害防制條例案件，業經偵查終結，認應提
起公訴，茲將犯罪事實及證據並所犯法條分敘如下：
　　　　　　犯罪事實
一、林俊成明知海洛因係毒品危害防制條例第2條第2項第1款所
    定之第一級毒品，不得非法持有，竟仍基於持有第一級毒品
    之犯意，於民國111年5月13日1時許前之某時，以不詳方式
    取得第一級毒品海洛因1包（毛重0.3公克）而持有之。嗣於
    111年5月15日20時50分許，在花蓮縣花蓮市國聯三路與國盛
    一街之路口，因交通違規為警盤查查獲，並扣得第一級毒品
    海洛因1包，經其同意採尿送驗，呈鴉片類陰性反應，始悉
    上情。
二、案經花蓮縣警察局花蓮分局報告偵辦。
　　　　證據並所犯法條
一、證據清單及待證事實：
編號 證據名稱 待證事實 1 被告林俊成於警詢及偵訊中之自白 全部犯罪事實。 2 花蓮縣警察局花蓮分局111年5月15日搜索扣押筆錄、扣押物品目錄表、扣案物品照片各1份 被告為警查獲並扣得上開毒品之事實。  3 慈濟大學濫用藥物檢驗中心111年5月26日慈大藥字第1110526059號函暨所附鑑定書1份 扣案之白色粉末1包，經檢驗結果含第一級毒品海洛因成分之事實。 
二、核被告所為，係犯毒品危害防制條例第11條第1項之持有第一
    級毒品罪嫌。至扣案之第一級毒品海洛因1包，請依毒品危害
    防制條例第18條第1項前段規定予以宣告沒收並銷燬之。
三、依刑事訴訟法第251條第1項提起公訴。
　此　致
臺灣花蓮地方法院
中　　華　　民　　國　 111　　年　　7 　　月　　31　　日
　　　　　　　　　　　　　檢　察　官  張立中